臺灣高雄地方法院刑事判決　　　　 100年度審交易字第1042號
聲　請　人　臺灣高雄地方法院檢察署檢察官
被　　　告　何怡萱
上列被告因過失傷害案件，經檢察官聲請以簡易判決處刑（99年
度調偵字第1437號），本院認不應以簡易判決處刑（100 年度交
簡字第3448號），改依通常程序審理，判決如下：
    主  文
本件公訴不受理。
    理  由
一、本件原聲請簡易判決處刑意旨如附件檢察官聲請簡易判決處
    刑書之記載。
二、按告訴乃論之罪，告訴人於第一審辯論終結前，得撤回其告
    訴；又告訴經撤回者，法院應諭知不受理之判決，且得不經
    言詞辯論為之，刑事訴訟法第238條第1項、第303條第3款、
    第307條分別定有明文。
三、本件被告何怡萱因過失傷害案件，經檢察官聲請以簡易判決
    處刑，認係犯刑法第284條第1項前段之罪，依同法第287 條
    前段之規定，須告訴乃論。茲因被告於本院調查中已與告訴
    人翁楚珊達成和解，告訴人則具狀撤回本件告訴，此有本院
    100年10月12日調解簡要紀錄、調解筆錄及同年10月24 日撤
    回告訴聲請狀各1 份附卷足稽，參照前開說明，爰不經言詞
    辯論，逕為諭知不受理之判決。
據上論斷，應依刑事訴訟法第452條、第303條第3款、第307條，
判決如主文。
中    華    民    國   100    年    10    月    27    日
                  刑事第三庭     審判長法  官  李東柏
                                       法  官  黃右萱
                                       法  官  陳奕帆
以上正本證明與原本無異。
如不服本判決應於收受送達後10日內向本院提出上訴書狀，並應
敘述具體理由；如未敘述上訴理由者，應於上訴期間屆滿後20日
內向本院補提理由書（均須按他造當事人之人數附繕本）「切勿
逕送上級法院」。
中    華    民    國   100    年    10    月    27    日
                                        書記官  張義龍
附件：
臺灣高雄地方法院檢察署檢察官聲請簡易判決處刑書
                                   100年度調偵字第1437號
    被      告  何怡萱  女  21歲（民國○○年○月○○日生）
                        住高雄市○○區○○村○○路150號
                        國民身分證統一編號：Ｚ000000000號
上列被告因過失傷害案件，業經偵查終結，認為宜聲請以簡易判
決處刑，茲將犯罪事實及證據並所犯法條分敘如下：
        犯罪事實
一、何怡萱於民國99年11月11日上午10時30分許，騎乘車牌號碼
    J8L-783號重型機車，沿高雄市苓雅區○○○路由南往北方
    向行駛，行經中山二路與四維三路之設有行車管制號誌之交
    岔路口時，原應注意變換車道時，應讓直行車先行，並注意
    安全距離，且應先顯示方向燈光或手勢。而當時天候晴，視
    距良好，路面乾燥、無缺陷，亦無障礙物，並無不能注意之
    情形。詎其竟疏未注意及此，未顯示方向燈，且未讓右側直
    行車先行，即貿然往右變換車道駛向右方機車待轉區，欲待
    左轉往四維三路行駛，適有翁楚珊騎乘車牌號碼013-JWR號
    重型機車，沿中山二路自何怡萱之右後側同向直行而來，亦
    應注意車前狀況，並隨時採取必要之安全措施，而當時並無
    不能注意之情形，翁楚珊亦疏於注意，即貿然前行。由於雙
    方之上開過失，致翁楚珊發現左前方何怡萱所騎乘之機車突
    向右變換車道駛向機車待轉區時，已煞避不及，其所騎乘之
    機車左前車頭因而撞及所騎乘機車之右後車身，翁楚珊因而
    人、車倒地滑行，並受有頭部外傷顱骨骨折、顏面骨折及腦
    水腫、右側顴骨骨折、右眼窩骨折、左側顏面擦傷、尿崩症
    及壓力性潰瘍等傷害。何怡萱於肇事後，停留現場待司法警
    察到場處理時，於司法警察尚未知悉肇事者為何人前，主動
    坦承肇事，自首而接受裁判。
二、案經翁楚珊告訴偵辦。
        證據並所犯法條
一、證據：
  (一)被告何怡萱於偵查中之供述。
  (二)告訴人翁楚珊之指訴。
  (三)道路交通事故現場圖1紙、道路交通事故調查報告表（一）
    （二） 各1份。
  (四)道路交通事故談話紀錄表2份。
  (五)道路交通事故照片7張。
  (六)告訴人提出之高雄市立大同醫院診斷證明書、高雄醫學大學
    附設中和醫院診斷證明書各1份。
二、核被告所何怡萱為，係犯刑法第284條第1項前段之過失傷害
    罪嫌。又被告於肇事後，停留現場待司法警察到場處理，並
    於司法警察尚未知悉肇事者為何人前，主動坦承肇事，願受
    裁判，此有高雄市○○○道路交通事故肇事人自首情形紀錄
    表1份在卷可憑，應符自首要件，依刑法第62條前段規定，
    得減輕其刑。
三、依刑事訴訟法第451條第1項聲請逕以簡易判決處刑。
    此    致
臺灣高雄地方法院
中    華    民    國   100    年    8     月    15    日
                              檢  察  官  葉容芳
上正本證明與原本無異
中    華    民    國   100    年    8     月    31    日
                              書  記  官
附錄本案所犯法條全文
中華民國刑法第284條
（過失傷害罪）
因過失傷害人者，處 6 月以下有期徒刑、拘役或 5 百元以下罰
金，致重傷者，處 1 年以下有期徒刑、拘役或 5 百元以下罰金
。
從事業務之人，因業務上之過失傷害人者，處 1 年以下有期徒
刑、拘役或 1 千元以下罰金，致重傷者，處 3 年以下有期徒刑
、拘役或 2 千元以下罰金。
附記事項：本件係依刑事訴訟法簡易程序辦理，法院簡易庭得不
傳喚被告、輔佐人、告訴人、告發人等出庭即以簡易判決處刑；
被告、被害人、告訴人等對告訴乃論案件如已達成民事和解而要
撤回告訴或對非告訴乃論案件認有受傳喚到庭陳述意見之必要時
，請即另以書狀向簡易法庭陳述或請求傳訊。